mn_MN.aff
FLAG long
SFX G2 Y 615
SFX G2 0 өө/08 [^ө][жчш]
SFX G2 0 өө/08 [рг]
SFX G2 0 өөгүйсэн [^ө][жчш]
SFX G2 0 өөгүйсэн [рг]
SFX G2 0 өөд [^ө][жчш]
SFX G2 0 өөд [рг]
SFX G2 0 өөдүй [^ө][жчш]
SFX G2 0 өөдүй [рг]
SFX G2 0 өөрэй [^ө][жчш]
SFX G2 0 өөрэй [рг]
SFX G2 0 өөсэй [^ө][жчш]
SFX G2 0 өөсэй [рг]
SFX G2 0 өөч [^ө][жчш]
SFX G2 0 өөч [рг]
SFX G2 0 өв [рг]
SFX G2 0 өм [рг]
SFX G2 0 өвч [рг]
SFX G2 0 өг [рг]
SFX G2 0 өгтүн [рг]
SFX G2 0 өгч/060872 [рг]
SFX G2 0 өгчид/060872 [рг]
SFX G2 0 өгсөд/060872 [рг]
SFX G2 0 өгчдийнх/060872 [рг]
SFX G2 0 өгсдийнх/060872 [рг]
SFX G2 0 өгчийнх/060872 [рг]
SFX G2 0 өлгүй [рг]
SFX G2 0 өлтэй [рг]
SFX G2 0 өлгүйгээр [рг]
SFX G2 0 өмгий [рг]
SFX G2 0 өмгүй [рг]
SFX G2 0 өмз [рг]
SFX G2 0 өмтгий [рг]
SFX G2 0 өмхий [рг]
SFX G2 0 өн [рг]
SFX G2 0 өнгөө [рг]
SFX G2 0 өнгүүт/03 [рг]
SFX G2 0 өх/060872 [рг]
SFX G2 0 өхөөр/08 [рг]
SFX G2 0 өхөөргүйсэн [рг]
SFX G2 0 өхлөөр/02 [рг]
SFX G2 0 өхсөн [рг]
SFX G2 0 өхүй/73 [рг]
SFX G2 0 өхүйнх/070873 [рг]
SFX G2 0 өхүйц/070873 [рг]
SFX G2 0 өхүйцийнх/070873 [рг]
SFX G2 0 өхүл [рг]
SFX G2 0 өхчөө [рг]
SFX G2 0 өхчөөн [рг]
SFX G2 0 өхийнх/060872 [рг]
SFX G2 0 бөөс [лмв]
SFX G2 0 бөл [лмв]
SFX G2 0 вөөс [^лмв]
SFX G2 0 вөл [^лмв]
SFX G2 0 гүй/0773 их
SFX G2 0 дөө их
SFX G2 0 дөг/060872 .
SFX G2 0 дөгсөн .
SFX G2 0 дөггүйсэн .
SFX G2 0 дөгийнх/060872 [жчшхдсцт]
SFX G2 0 дөгчлөн .
SFX G2 0 дгийнх/060872 [ргл]
SFX G2 0 ж л
SFX G2 0 жүхүй .
SFX G2 0 жээ [^рг]
SFX G2 0 зөнө .
SFX G2 0 ив [^ө][жчш]
SFX G2 0 им [^ө][жчш]
SFX G2 0 ивч [^ө][жчш]
SFX G2 0 иг [^ө][жчш]
SFX G2 0 игтүн [^ө][жчш]
SFX G2 0 игч/060872 [^ө][жчш]
SFX G2 0 игчид/060872 [^ө][жчш]
SFX G2 0 игсөд/060872 [^ө][жчш]
SFX G2 0 игчдийнх/060872 [^ө][жчш]
SFX G2 0 игсдийнх/060872 [^ө][жчш]
SFX G2 0 игчийнх/060872 [^ө][жчш]
SFX G2 0 иж [^ө][жчш]
SFX G2 0 илгүй [^ө][жчш]
SFX G2 0 илтэй [^ө][жчш]
SFX G2 0 илгүйгээр [^ө][жчш]
SFX G2 0 имгий [^ө][жчш]
SFX G2 0 имгүй [^ө][жчш]
SFX G2 0 имз [^ө][жчш]
SFX G2 0 имтгий [^ө][жчш]
SFX G2 0 имхий [^ө][жчш]
SFX G2 0 ин [^ө][жчш]
SFX G2 0 инө [^ө][жчш]
SFX G2 0 ингөө [^ө][жчш]
SFX G2 0 ингүүт/03 [^ө][жчш]
SFX G2 0 их/060872 [^ө][жчш]
SFX G2 0 ихөөр/08 [^ө][жчш]
SFX G2 0 ихөөргүйсэн [^ө][жчш]
SFX G2 0 ихлөөр/02 [^ө][жчш]
SFX G2 0 ихсөн [^ө][жчш]
SFX G2 0 ихүй/73 [^ө][жчш]
SFX G2 0 ихүйнх/070873 [^ө][жчш]
SFX G2 0 ихүйц/070873 [^ө][жчш]
SFX G2 0 ихүйцийнх/070873 [^ө][жчш]
SFX G2 0 ихүл [^ө][жчш]
SFX G2 0 ихчөө [^ө][жчш]
SFX G2 0 ихчөөн [^ө][жчш]
SFX G2 0 ихийнх/060872 [^ө][жчш]
SFX G2 0 ишгүй/73 [^ө][жчш]
SFX G2 0 лөө .
SFX G2 0 мөөнжин .
SFX G2 0 мөөр/0408 их
SFX G2 0 мөөр/08 .
SFX G2 0 мөөрсөн .
SFX G2 0 мөөргүйсэн .
SFX G2 0 мөгц/02 .
SFX G2 0 мүй .
SFX G2 0 нө [ө][жчш]
SFX G2 0 нө [рглхдсцт]
SFX G2 0 нөм .
SFX G2 0 рүүн .
SFX G2 0 сөөр .
SFX G2 0 сөн/060872 .
SFX G2 0 сөнчлөн .
SFX G2 0 сөнийх/060872 [жчшхдсцт]
SFX G2 0 снийх/060872 [ргл]
SFX G2 0 сөнүүд/070873 [жчшхдсцт]
SFX G2 0 снүүд/070873 [ргл]
SFX G2 0 сү .
SFX G2 0 сүгэй .
SFX G2 0 тэй/72 их
SFX G2 0 тэйтэй их
SFX G2 0 төл .
SFX G2 0 төлөө [^схглр]
SFX G2 0 тлөө [схглр]
SFX G2 0 түгэй .
SFX G2 0 үүжин [^ө][жчш]
SFX G2 0 үүжин [рг]
SFX G2 0 үүзэй [^ө][жчш]
SFX G2 0 үүзэй [рг]
SFX G2 0 үүштэй [^ө][жчш]
SFX G2 0 үүштэй [рг]
SFX G2 0 ч [рг]
SFX G2 0 чүхүй .
SFX G2 0 чээ [рг]
SFX G2 0 шгүй/73 [лрг]
SFX G2 0 ье .
SFX G2 0 ьюү .
SFX G2 өд дөө/08 өд
SFX G2 өд дөөгүйсэн өд
SFX G2 өд дөөд өд
SFX G2 өд дөөдүй өд
SFX G2 өд дөөрэй өд
SFX G2 өд дөөсэй өд
SFX G2 өд дөөч өд
SFX G2 өд дөв өд
SFX G2 өд дөм өд
SFX G2 өд дөвч өд
SFX G2 өд дөг өд
SFX G2 өд дөгтүн өд
SFX G2 өд дөгч/060872 өд
SFX G2 өд дөгчид/060872 өд
SFX G2 өд дөгсөд/060872 өд
SFX G2 өд дөгчдийнх/060872 өд
SFX G2 өд дөгсдийнх/060872 өд
SFX G2 өд дөгчийнх/060872 өд
SFX G2 өд дөгчлөн өд
SFX G2 өд дөж өд
SFX G2 өд дөлгүй өд
SFX G2 өд дөлтэй өд
SFX G2 өд дөлгүйгээр өд
SFX G2 өд дөмгий өд
SFX G2 өд дөмгүй өд
SFX G2 өд дөмз өд
SFX G2 өд дөмтгий өд
SFX G2 өд дөмхий өд
SFX G2 өд дөн өд
SFX G2 өд дөнгөө өд
SFX G2 өд дөнгүүт/03 өд
SFX G2 өд дөх/060872 өд
SFX G2 өд дөхөөр/08 өд
SFX G2 өд дөхөөргүйсэн өд
SFX G2 өд дөхлөөр/02 өд
SFX G2 өд дөхсөн өд
SFX G2 өд дөхүй/73 өд
SFX G2 өд дөхүйн өд
SFX G2 өд дөхүйнх/070873 өд
SFX G2 өд дөхүйц/070873 өд
SFX G2 өд дөхүйцийнх/070873 өд
SFX G2 өд дөхүл өд
SFX G2 өд дөхчөө өд
SFX G2 өд дөхчөөн өд
SFX G2 өд дөхийнх/060872 өд
SFX G2 өд дөшгүй/73 өд
SFX G2 өд дүүжин өд
SFX G2 өд дүүзэй өд
SFX G2 өд дүүштэй өд
SFX G2 өж жөө/060872 өж
SFX G2 өж жөөгүйсэн өж
SFX G2 өж жөөд өж
SFX G2 өж жөөдүй өж
SFX G2 өж жөөрэй өж
SFX G2 өж жөөсэй өж
SFX G2 өж жөөч өж
SFX G2 өж жив өж
SFX G2 өж жим өж
SFX G2 өж живч өж
SFX G2 өж жиг өж
SFX G2 өж жигтүн өж
SFX G2 өж жигч/060872 өж
SFX G2 өж жигчдийнх/060872 өж
SFX G2 өж жигсдийнх/060872 өж
SFX G2 өж жигчид/060872 өж
SFX G2 өж жигсөд/060872 өж
SFX G2 өж жигчийнх/060872 өж
SFX G2 өж жиж өж
SFX G2 өж жилгүй өж
SFX G2 өж жилтэй өж
SFX G2 өж жилгүйгээр өж
SFX G2 өж жимгий өж
SFX G2 өж жимгүй өж
SFX G2 өж жимз өж
SFX G2 өж жимтгий өж
SFX G2 өж жимхий өж
SFX G2 өж жин өж
SFX G2 өж жингөө өж
SFX G2 өж жингүүт/03 өж
SFX G2 өж жих/060872 өж
SFX G2 өж жихөөр/08 өж
SFX G2 өж жихөөргүйсэн өж
SFX G2 өж жихлөөр/02 өж
SFX G2 өж жихсөн өж
SFX G2 өж жихүй/73 өж
SFX G2 өж жихүйц/070873 өж
SFX G2 өж жихүйцийнх/070873 өж
SFX G2 өж жихүл өж
SFX G2 өж жихчөө өж
SFX G2 өж жихчөөн өж
SFX G2 өж жихийнх/060872 өж
SFX G2 өж жишгүй/73 өж
SFX G2 өж жүүжин өж
SFX G2 өж жүүзэй өж
SFX G2 өж жүүштэй өж
SFX G2 өл лөө/08 өл
SFX G2 өл лөөгүйсэн өл
SFX G2 өл лөөд өл
SFX G2 өл лөөдүй өл
SFX G2 өл лөөрэй өл
SFX G2 өл лөөсэй өл
SFX G2 өл лөөч өл
SFX G2 өл лөв өл
SFX G2 өл лөм өл
SFX G2 өл лөвч өл
SFX G2 өл лөг өл
SFX G2 өл лөгтүн өл
SFX G2 өл лөгч/060872 өл
SFX G2 өл лөгчдийнх/060872 өл
SFX G2 өл лөгсдийнх/060872 өл
SFX G2 өл лөгчид/060872 өл
SFX G2 өл лөгсөд/060872 өл
SFX G2 өл лөгчийнх/060872 өл
SFX G2 өл лөлгүй өл
SFX G2 өл лөлтэй өл
SFX G2 өл лөлгүйгээр өл
SFX G2 өл лөмгий өл
SFX G2 өл лөмгүй өл
SFX G2 өл лөмз өл
SFX G2 өл лөмтгий өл
SFX G2 өл лөмхий өл
SFX G2 өл лөн өл
SFX G2 өл лөнгөө өл
SFX G2 өл лөнгүүт/03 өл
SFX G2 өл лөх/060872 өл
SFX G2 өл лөхөөр/08 өл
SFX G2 өл лөхөөргүйсэн өл
SFX G2 өл лөхлөөр/02 өл
SFX G2 өл лөхсөн өл
SFX G2 өл лөхүй/73 өл
SFX G2 өл лөхүйн өл
SFX G2 өл лөхүйнх/070873 өл
SFX G2 өл лөхүйц/070873 өл
SFX G2 өл лөхүйцийнх/070873 өл
SFX G2 өл лөхүл өл
SFX G2 өл лөхчөө өл
SFX G2 өл лөхчөөн өл
SFX G2 өл лөхийнх/060872 өл
SFX G2 өл лүүжин өл
SFX G2 өл лүүзэй өл
SFX G2 өл лүүштэй өл
SFX G2 өс сөө/08 өс
SFX G2 өс сөөгүйсэн өс
SFX G2 өс сөөд өс
SFX G2 өс сөөдүй өс
SFX G2 өс сөөрэй өс
SFX G2 өс сөөсэй өс
SFX G2 өс сөөч өс
SFX G2 өс сөв өс
SFX G2 өс сөм өс
SFX G2 өс сөвч өс
SFX G2 өс сөг өс
SFX G2 өс сөгтүн өс
SFX G2 өс сөгч/060872 өс
SFX G2 өс сөгчид/060872 өс
SFX G2 өс сөгсөд/060872 өс
SFX G2 өс сөгчдийнх/060872 өс
SFX G2 өс сөгсдийнх/060872 өс
SFX G2 өс сөгчийнх/060872 өс
SFX G2 өс сөж өс
SFX G2 өс сөлгүй өс
SFX G2 өс сөлтэй өс
SFX G2 өс сөлгүйгээр өс
SFX G2 өс сөмгий өс
SFX G2 өс сөмгүй өс
SFX G2 өс сөмз өс
SFX G2 өс сөмтгий өс
SFX G2 өс сөмхий өс
SFX G2 өс сөн өс
SFX G2 өс сөнгөө өс
SFX G2 өс сөнгүүт/03 өс
SFX G2 өс сөх/08 өс
SFX G2 өс сөхөөр/08 өс
SFX G2 өс сөхөөргүйсэн өс
SFX G2 өс сөхлөөр/02 өс
SFX G2 өс сөхсөн өс
SFX G2 өс сөхүй/73 өс
SFX G2 өс сөхүйн өс
SFX G2 өс сөхүйнх/070873 өс
SFX G2 өс сөхүйц/070873 өс
SFX G2 өс сөхүйцийнх/070873 өс
SFX G2 өс сөхүл өс
SFX G2 өс сөхчөө өс
SFX G2 өс сөхчөөн өс
SFX G2 өс сөхийнх/060872 өс
SFX G2 өс сөшгүй/73 өс
SFX G2 өс сүүжин өс
SFX G2 өс сүүзэй өс
SFX G2 өс сүүштэй өс
SFX G2 өц цөө/08 өц
SFX G2 өц цөөгүйсэн өц
SFX G2 өц цөөд өц
SFX G2 өц цөөдүй өц
SFX G2 өц цөөрэй өц
SFX G2 өц цөөсэй өц
SFX G2 өц цөөч өц
SFX G2 өц цөв өц
SFX G2 өц цөм өц
SFX G2 өц цөвч өц
SFX G2 өц цөг өц
SFX G2 өц цөгтүн өц
SFX G2 өц цөгч/060872 өц
SFX G2 өц цөгчид/060872 өц
SFX G2 өц цөгсөд/060872 өц
SFX G2 өц цөгчдийнх/060872 өц
SFX G2 өц цөгсдийнх/060872 өц
SFX G2 өц цөгчийнх/060872 өц
SFX G2 өц цөж өц
SFX G2 өц цөлгүй өц
SFX G2 өц цөлтэй өц
SFX G2 өц цөлгүйгээр өц
SFX G2 өц цөмгий өц
SFX G2 өц цөмгүй өц
SFX G2 өц цөмз өц
SFX G2 өц цөмтгий өц
SFX G2 өц цөмхий өц
SFX G2 өц цөн өц
SFX G2 өц цөнгөө өц
SFX G2 өц цөнгүүт/03 өц
SFX G2 өц цөх/060872 өц
SFX G2 өц цөхөөр/08 өц
SFX G2 өц цөхөөргүйсэн өц
SFX G2 өц цөхлөөр/02 өц
SFX G2 өц цөхсөн өц
SFX G2 өц цөхүй/73 өц
SFX G2 өц цөхүйн өц
SFX G2 өц цөхүйнх өц
SFX G2 өц цөхүйнхөө өц
SFX G2 өц цөхүйц/070873 өц
SFX G2 өц цөхүйцийнх/070873 өц
SFX G2 өц цөхүл өц
SFX G2 өц цөхчөө өц
SFX G2 өц цөхчөөн өц
SFX G2 өц цөхийнх/060872 өц
SFX G2 өц цөшгүй/73 өц
SFX G2 өц цүүжин өц
SFX G2 өц цүүзэй өц
SFX G2 өц цүүштэй өц
SFX G2 өч чөө/08 өч
SFX G2 өч чөөгүйнх/060872 өч
SFX G2 өч чөөгүйсэн өч
SFX G2 өч чөөд өч
SFX G2 өч чөөдүй өч
SFX G2 өч чөөрэй өч
SFX G2 өч чөөсэй өч
SFX G2 өч чөөч өч
SFX G2 өч чив өч
SFX G2 өч чим өч
SFX G2 өч чивч өч
SFX G2 өч чиг өч
SFX G2 өч чигтүн өч
SFX G2 өч чигч/060872 өч
SFX G2 өч чигчид/060872 өч
SFX G2 өч чигсөд/060872 өч
SFX G2 өч чигчдийнх/060872 өч
SFX G2 өч чигсдийнх/060872 өч
SFX G2 өч чигчийнх/060872 өч
SFX G2 өч чиж өч
SFX G2 өч чилгүй өч
SFX G2 өч чилтэй өч
SFX G2 өч чилгүйгээр өч
SFX G2 өч чимгий өч
SFX G2 өч чимгүй өч
SFX G2 өч чимз өч
SFX G2 өч чимтгий өч
SFX G2 өч чимхий өч
SFX G2 өч чин өч
SFX G2 өч чингөө өч
SFX G2 өч чингүүт/03 өч
SFX G2 өч чих/060872 өч
SFX G2 өч чихөөр/08 өч
SFX G2 өч чихөөргүйсэн өч
SFX G2 өч чихлөөр/02 өч
SFX G2 өч чихсөн өч
SFX G2 өч чихүй/73 өч
SFX G2 өч чихүйц/070873 өч
SFX G2 өч чихүйцийнх/070873 өч
SFX G2 өч чихүл өч
SFX G2 өч чихчөө өч
SFX G2 өч чихчөөн өч
SFX G2 өч чихийнх/060872 өч
SFX G2 өч чишгүй/73 өч
SFX G2 өч чүүжин өч
SFX G2 өч чүүзэй өч
SFX G2 өч чүүштэй өч
SFX G2 өш шөө/08 өш
SFX G2 өш шөөгүйсэн өш
SFX G2 өш шөөд өш
SFX G2 өш шөөдүй өш
SFX G2 өш шөөрэй өш
SFX G2 өш шөөсэй өш
SFX G2 өш шөөч өш
SFX G2 өш шив өш
SFX G2 өш шим өш
SFX G2 өш шивч өш
SFX G2 өш шиг өш
SFX G2 өш шигтүн өш
SFX G2 өш шигч/060872 өш
SFX G2 өш шигчид/060872 өш
SFX G2 өш шигсөд/060872 өш
SFX G2 өш шигчдийнх/060872 өш
SFX G2 өш шигсдийнх/060872 өш
SFX G2 өш шигчийнх/060872 өш
SFX G2 өш шиж өш
SFX G2 өш шилгүй өш
SFX G2 өш шилтэй өш
SFX G2 өш шилгүйгээр өш
SFX G2 өш шимгий өш
SFX G2 өш шимгүй өш
SFX G2 өш шимз өш
SFX G2 өш шимтгий өш
SFX G2 өш шимхий өш
SFX G2 өш шин өш
SFX G2 өш шингөө өш
SFX G2 өш шингүүт/03 өш
SFX G2 өш ших/060872 өш
SFX G2 өш шихөөр/08 өш
SFX G2 өш шихөөргүйсэн өш
SFX G2 өш шихлөөр/02 өш
SFX G2 өш шихсөн өш
SFX G2 өш шихүй/73 өш
SFX G2 өш шихүйц/070873 өш
SFX G2 өш шихүйцийнх/070873 өш
SFX G2 өш шихүл өш
SFX G2 өш шихчөө өш
SFX G2 өш шихчөөн өш
SFX G2 өш шихийнх/060872 өш
SFX G2 өш шишгүй/73 өш
SFX G2 өш шүүжин өш
SFX G2 өш шүүзэй өш
SFX G2 өш шүүштэй өш
SFX G2 ид дөө/08 ид
SFX G2 ид дөөгүйсэн ид
SFX G2 ид дөөд ид
SFX G2 ид дөөдүй ид
SFX G2 ид дөөрэй ид
SFX G2 ид дөөсэй ид
SFX G2 ид дөөч ид
SFX G2 ид дөв ид
SFX G2 ид дөм ид
SFX G2 ид дөвч ид
SFX G2 ид дөг ид
SFX G2 ид дөгтүн ид
SFX G2 ид дөгч/060872 ид
SFX G2 ид дөгчийнх/060872 ид
SFX G2 ид дөгчид/060872 ид
SFX G2 ид дөгсөд/060872 ид
SFX G2 ид дөгчдийнх/060872 ид
SFX G2 ид дөгсдийнх/060872 ид
SFX G2 ид дөгчлөн ид
SFX G2 ид дөж ид
SFX G2 ид дөлгүй ид
SFX G2 ид дөлтэй ид
SFX G2 ид дөлгүйгээр ид
SFX G2 ид дөмгий ид
SFX G2 ид дөмгүй ид
SFX G2 ид дөмз ид
SFX G2 ид дөмтгий ид
SFX G2 ид дөмхий ид
SFX G2 ид дөн ид
SFX G2 ид дөнгөө ид
SFX G2 ид дөнгүүт/03 ид
SFX G2 ид дөх/060872 ид
SFX G2 ид дөхөөр/08 ид
SFX G2 ид дөхөөргүйсэн ид
SFX G2 ид дөхлөөр/02 ид
SFX G2 ид дөхсөн ид
SFX G2 ид дөхүй/73 ид
SFX G2 ид дөхүйн ид
SFX G2 ид дөхүйнх/070873 ид
SFX G2 ид дөхүйц/070873 ид
SFX G2 ид дөхүйцийнх/070873 ид
SFX G2 ид дөхүл ид
SFX G2 ид дөхчөө ид
SFX G2 ид дөхчөөн ид
SFX G2 ид дөхийнх/060872 ид
SFX G2 ид дөшгүй/73 ид
SFX G2 ид дүүжин ид
SFX G2 ид дүүзэй ид
SFX G2 ид дүүштэй ид
SFX G2 ил лөө/08 ил
SFX G2 ил лөөгүйсэн ил
SFX G2 ил лөөд ил
SFX G2 ил лөөдүй ил
SFX G2 ил лөөрэй ил
SFX G2 ил лөөсэй ил
SFX G2 ил лөөч ил
SFX G2 ил лөв ил
SFX G2 ил лөм ил
SFX G2 ил лөвч ил
SFX G2 ил лөг ил
SFX G2 ил лөгтүн ил
SFX G2 ил лөгч/060872 ил
SFX G2 ил лөгчид/060872 ил
SFX G2 ил лөгсөд/060872 ил
SFX G2 ил лөгчдийнх/060872 ил
SFX G2 ил лөгсдийнх/060872 ил
